【裁判字號】    99,上訴,925
【裁判日期】    991111
【裁判案由】    毒品危害防制條例
【裁判全文】
臺灣高等法院臺南分院刑事判決         99年度上訴字第925號
上 訴 人 甲○○
即 被 告
上列上訴人因違反毒品危害防制條例案件，不服臺灣臺南地方法
院99年度訴字第1051號中華民國99年8 月26日第一審判決（起訴
案號：臺灣臺南地方法院檢察署99年度營毒偵字第157 號），提
起上訴，被告於本院審理中為有罪之陳述，經裁定依簡式審判程
序審理，判決如下：
    主  文
原判決撤銷。
甲○○施用第一級毒品，處有期徒刑陸月，如易科罰金以新台幣
壹仟元折算壹日。
    事  實
一、甲○○前曾因施用毒品案件，經原審法院以97年度毒聲字第
    563 號裁定送觀察、勒戒後，認無繼續施用毒品傾向，於民
    國九十七年十二月三日執行完畢釋放，並經臺灣臺南地方法
    院檢察署檢察官以97年度營毒偵字第343 號為不起訴處分確
    定。詎甲○○仍未戒除毒癮，於觀察、勒戒執行完畢釋放後
    五年內，復基於施用第一級毒品海洛因之犯意，於九十九年
    三月三十一日晚間九時許，在臺南縣白河鎮虎子墓餐廳廁所
    內，以注射方式施用第一級毒品海洛因一次，嗣於同年四月
    二日上午九時許為警查獲，經徵其同意採尿送驗，結果呈可
    待因、嗎啡陽性反應，始悉上情。
二、案經臺南縣警察局新營分局報告臺灣臺南地方法院檢察署檢
    察官偵查起訴。
    理  由
一、本件被告甲○○所犯係死刑、無期徒刑、最輕本刑為三年以
    上有期徒刑以外之罪，亦非高等法院管轄第一審案件，且被
    告於本院審理中，已就被訴事實為有罪之陳述，經告知簡式
    審判程序之旨後，被告及檢察官對於本件改依簡式審判程序
    審理均表示同意，經本院合議庭依刑事訴訟法第二百七十三
    條之一第一項規定，裁定以簡式審判程序審理，是本件之證
    據調查，不受刑事訴訟法第一百五十九條第一項、第一百六
    十一條之二、第一百六十一條之三、第一百六十三條之一及
    第一百六十四條至第一百七十條有關證據提示、交互詰問及
    傳聞證據等相關規定之限制，合先敘明。
二、上揭犯罪事實，業據被告甲○○於警詢、偵查及法院審理時
    自白不諱，並有送驗尿液及年籍對照表（警卷第十五至第十
    六頁）、長榮大學確認報告各一份（偵卷第十三頁）在卷可
    資佐證，足認被告之自白與事實相符。被告前曾因施用毒品
    案件，經原審法院以97年度毒聲字第563 號裁定送觀察、勒
    戒後，認無繼續施用毒品傾向，於九十七年十二月三日執行
    完畢釋放，經臺灣臺南地方法院檢察署檢察官以97年度營毒
    偵字第343 號為不起訴處分確定等情，並有臺灣高等法被告
    前案紀錄表可按；其受觀察、勒戒執行完畢釋放後，五年內
    後再犯毒品危害防制條例第十條之罪，事證明確，犯行堪以
    認定，應依法論科。
三、查海洛毒品危害防制條例第二條第二項第一款列為第一級毒
    品，是核被告所為，係犯毒品危害防制條例第十條第一項之
    施用第一級毒品罪；其施用前持有第一級毒品之低度行為，
    為施用之高度行為所吸收，不另論罪。
四、原審以被告之罪證明確，予以論罪科刑，固非無見；惟查，
    被告於本次施用毒品前，僅曾受觀察勒戒，已如前述，原判
    決引用檢察官起訴書之事實記載，認被告前曾受觀察勒戒執
    行完畢，於理由欄審酌量刑時，卻又記載被告前曾因施用毒
    品經送「強制戒治治療程序」等語，顯然前後矛盾。按被告
    因施用毒品而經觀察勒戒或強制戒治之程序，固與被告嗣後
    再施用毒品之犯行無直接關聯，惟就判斷被告毒癮輕重、再
    犯情節是否嚴重及應予科處之刑責，則非無影響，原判決上
    開理由之矛盾，顯足以影響本案判決結果，並已違背法令。
    被告上訴意旨以此指摘原判決不當、量刑過重，為有理由，
    應將原判決予以撤銷改判。以期適法。
五、茲審酌被告經觀察、勒戒後，猶不思戒除惡習，再度施用第
    一級毒品，顯見戒毒意志力薄弱，惟念被告施用毒品僅有一
    次，且屬對自我身心健康之戕害行為，尚未嚴重破壞社會秩
    序、侵害他人權益，事後亦坦認犯行，態度尚稱良好等一切
    情狀，本院認公訴人求處有期徒刑六月，尚符合罪刑均衡原
    則，爰量處如主文第二項所示之刑，並諭知易科罰金之折算
    標準。被告注射毒品所使用之針筒一支，業經丟棄不存在，
    已據被告供明在卷（見原審九十九年八月十二日審判筆錄）
    ，為免將來執行困難，不予宣告沒收。
據上論斷，應依刑事訴訟法第三百六十九條第一項前段、第三百
六十四條、二百七十三條之一第一項、第二百九十九條第一項前
段，毒品危害防制條例第十條第一項，刑法第十一條、第四十一
條第一項前段判決如主文。
本案經檢察官王碧霞到庭執行職務。
中    華    民    國    99    年    11    月    11    日
                  刑事第三庭  審判長法  官  陳義仲
                                    法  官  蔡勝雄
                                    法  官  楊清安
以上正本證明與原本無異。
如不服本判決應於收受送達後10日內向本院提出上訴書狀，其未
敘述上訴理由者，並得於提起上訴後10日內向本院補提理由書（
均須按他造當事人之人數附繕本）「切勿逕送上級法院」。
                                    書記官  蔡蘭櫻
中    華    民    國    99    年    11    月    11    日
附錄本件論罪科刑法條：
毒品危害防制條例第10條
施用第一級毒品者，處 6 月以上 5 年以下有期徒刑。
施用第二級毒品者，處 3 年以下有期徒刑。

司法院資訊處製作；財團法人民間司法改革基金會備份。
